MOHAMED AMIN BEN HAMISSA

PROFIL

Ingénieur en Génie Informatique, dynamique et polyvalent, fort d'une solide formation d'ingénierie en informatique de l'école Polytechnique de Sousse, avec une expérience pratique de plus d'un an au travers le poste ocupé, les stages et les projets d'études. Passionné par le travail d'équipe je possède une maîtrise avérée des outils de développement, accompagnée d'une soif constante d'apprentissage.

EXPÉRIENCE

Développeur front-end, 04/2024 - Actuel **AstroLab** - CDI

- Développement d'une application Web interne de gestion du temps intitulé AstroLapse avec ReactJs
- · Intégration d'un responisive design avec Material UI.
- · Consomation des Api fournit par les dévloppeur backend.
- · Assurer les tests affécté sur les inputs.
- · Assurer la gestion de l'état de l'application
- Développement d'une backoffice de pour la "Qatar Development Bank"
- · Intégration d'un responisive design avec Tailwind.
- · Consomation des Api fournit par les dévloppeur backend.
- · Assurer les tests affécté sur les inputs.
- · Assurer la gestion de l'état de l'application

Stage De Fin D'étude(Ingénieurie), 01/2023 - 07/2023 Diginov Consultancy - Sousse

- Développement d'une plateforme E-learning des langues des signes françaises, en prenant en charge toutes les phases de la conception back end et front end. en adoptant la méthodologie agile (SCRUM).
- Développement de la partie utilisateur mobile.
- Déploiement de la plate-forme en assurant l'intégration continue et le déploiement continue (CI/CD).

Téchnologies utilisées :

Partie Web: NodeJs, ExpressJs, NextJs, ReactJs et MongoDB comme base de données. Partie Mobile: Flutter et FireBase comme base de données.

FORMATION

Diplôme d'ingénieur, Génie informatique, 09/2020 - 07/2023 École polytechnique de Sousse - Sousse - Très bien

Licence, Sciences informatique, 09/2017 - 07/2020 École supérieure des sciences et de la technologie - Hamem Sousse

CENTRES D'INTÉRÊT

Cuisine Sport Voyages



COORDONNÉES



21 rue tarek ben zied, 4021, Tunisie



+216 53 853 190



mohamedamin.benhamissa@gmail.com



Linkedin.com/in /mohamedaminebenhamissa/

LANGUES

Français

Intermédiaire supérieur (B2) DELF B2

Anglais

Intermédiaire supérieur (B2) TOEIC

COMPÉTENCES

- ReactJs
- NodeJs
- NextJs
- JavaScript
- MongoDb
- Firebase